臺灣桃園地方法院刑事判決　　　　　　　 94年度易字第244號
公　訴　人　臺灣桃園地方法院檢察署檢察官
被　　 告　 辛○○
　　　　　　丁○○
上列被告因竊盜案件，經檢察官提起公訴（94年度偵字第1990號
），本院判決如下：
    主  文
辛○○共同連續攜帶兇器竊盜，處有期徒刑壹年肆月，扣案之T
型扳手及黑柄鑰匙各壹支均沒收。
丁○○共同連續攜帶兇器竊盜，處有期徒刑玖月，扣案之T 型扳
手壹支沒收。
    事  實
一、辛○○因不思以正途獲取財物，竟基於意圖為自己不法所有
    之概括犯意，自民國93年12月24日起至94年1 月1 日止，連
    續於附表所示之時間、地點，或獨自一人，或夥同與其有共
    同為自己不法所有之概括犯意聯絡之丁○○，以如附表所示
    之方式，竊取咸德金屬股份公司（下簡稱咸德公司）、甲○○、丙○○、戊○○等人如附表所示之財物得手。嗣於94年
    1 月1 日0 時許，丁○○、辛○○分別駕駛上揭竊得之車號
    KM-8918 號自用小貨車及懸掛7N-6715 號牌之車號L5-5445
    號自用小貨車，前往桃園縣大溪鎮瑞興里13鄰27號農舍，竊
    取如附表編號4 所示之耕耘機等物得逞後，正擬離去之際，
    為巡邏員警當場查獲，並扣得分屬丁○○、辛○○所有供行
    竊所用之T 型扳手及黑柄錀匙各1 支，而悉上情。
二、案經桃園縣政府警察局大溪分局報告臺灣桃園地方法院檢察
    署檢察官偵查起訴。
    理  由
壹、有罪部分
一、上揭犯罪事實，業據被告丁○○於本院審理時坦承不諱；另
    被告辛○○則矢口否認有何竊盜之犯行，並為後述辯解。經
    查：
  (一)按被告以外之人於審判外之陳述，雖不符刑事訴訟法第159
    條之1 至第159 條之4 之規定，而經當事人於審判程序同意
    作為證據，法院審酌該言詞陳述或書面陳述作成時之情況，
    認為適當者，亦得為證據；當事人、代理人或辯護人於法院
    調查證據時，知有刑事訴訟法第159 條第1 項不得為證據之
    情形，而未於言詞辯論終結前聲明異議者，視為有前項之同
    意，刑事訴訟法第159 條之5 定有明文。查被害人己○○、
    甲○○、丙○○、戊○○於警詢時所為之陳述，固為審判外
    之陳述而屬傳聞證據，惟被告二人就前開審判外之陳述，於
    準備程序時均表示同意公訴人提出供本院調查，且迄於言詞
    辯論終結前亦未再聲明異議，而本院審酌前開審判外陳述作
    成時之情況，並無違法取證及證明力明顯過低之瑕疵，亦認
    以之作為證據為適當，故依諸上開規定及說明，上開被害人
    於審判外之陳述，自得為證據。又卷內其餘文書證據，當事
    人均同意援引為本案審判之證據，依據同上意旨，亦有證據
    能力。
  (二)被告丁○○就附表編號3 、4 所示犯行所為之自白，核與被
    害人丙○○、戊○○於警詢中指訴遭竊之情節相符，並經證
    人即承辦員警乙○○於本院審理時到庭證述屬實，且有被害
    人丙○○、戊○○立具之贓物認領保管單2 紙、車籍作業系
    統- 查詢認可資料1 件及查獲現場照片8 張在卷可稽，復有
    被告丁○○所有供行竊所用之T 型扳手1 把扣案可資佐證，
    堪認被告丁○○上揭任意性自白與事實相符，為可採信。是
    被告丁○○確有如附表編號3 、4 所示2 次竊盜之犯行，至
    為灼然。
  (三)關於附表編號3 、4 所示2 次竊盜之犯行，被告辛○○固坦
    言其於被告丁○○該2 次行竊時均在現場，惟矢口否認涉有
    竊盜罪嫌，辯稱：附表編號3 所示之自用小貨車，係被告丁○○駕附表編號1 所示自用小貨車搭載伊前往現場，由被告
    丁○○一人行竊，伊並未下手，伊僅於被告丁○○竊車得逞
    後，幫被告丁○○將附表編號1 所示之自用小貨車開回去；
    另伊駕駛附表編號3 所示之自用小貨車，於附表編號4 所示
    時間，尾隨被告丁○○至桃園縣大溪鎮瑞興里13鄰27號農舍
    時，才知被告丁○○意在行竊，伊雖在場，但未下手竊盜云
    云。然被告辛○○此部分係與被告丁○○共同行竊之犯罪事
    實，業經證人即共犯丁○○於本院審理時，到庭結證：被告
    辛○○駕車載伊前往現場，由伊下手竊取附表如編號3 所示
    之自用小貨車，被告辛○○則在旁把風，伊持扣案紅柄T 型
    扳手下車行竊時，被告辛○○也有看到；另伊有與被告辛○○分別駕駛如附表編號1 、3 所示自用小貨車，前往大溪農
    舍，合力將把耕耘機拉上車，在附表編號1 所示自用小貨車
    上之廚具，也是我們兩人從同一地方偷的等語明確。而被告
    丁○○既已直承其犯行無隱，則被告辛○○是否參與其事，
    本無解於其竊盜罪之成立，若非被告辛○○確為共犯，被告
    丁○○衡情亦無甘冒偽證罪之刑責，予以誣攀之理。足徵被
    告辛○○上開所辯，顯係事後卸責之詞，要無可採。
  (四)另被告辛○○雖指稱：被告丁○○之姊夫庚○○亦參與附表
    編號4 所示竊盜之犯行，查獲當日實際上共有三人到場云云
    ，然此不惟為證人丁○○、庚○○於本院審理時所堅詞否認
    ，且由證人乙○○於本院審理時證述：伊當時執行巡邏勤務
    ，發現有二部車，一部在馬路上（即附表編號1 所示自用小
    貨車），一部在田中央（即附表編號3 所示自用小貨車），
    伊看到田中央那部車旁有二個人影，因發現巡邏車前來就往
    田裡跑，我們就循田中腳印查獲被告二人，．．伊當時只看
    到二個人影，現場並無其他人等語觀之，查獲現場亦無第三
    人參與犯案之跡證，是被告辛○○此部分所指，難謂有據，
    自無足取。
  (五)再者，關於附表編號1 、2 所示2 次竊盜之犯行，被告辛○○雖辯稱：伊未竊取該自用小貨車及車牌云云，而否認涉有
    此部分竊盜之犯行。惟查，附表編號1 所示之自用小貨車，
    係咸德公司所有由己○○使用，於93年12月24日12時30分許
    ，在桃園縣平鎮市○○里○ 鄰○○路○ 段346 巷33號前失竊
    ；另附表編號2 所示之車牌2 面，則係甲○○所有，於93年
    12月30日13時許，在同縣桃園市○○路165 號前遭人竊取等
    情，已經被害人己○○、甲○○於警詢中指訴在卷，復有被
    害人己○○、甲○○立具之贓物認領保管單2 紙及車輛竊盜
    車牌失竊資料個別查詢報表- 查詢車輛認可資料2 件附卷為
    憑。而附表編號1 所示自用小貨車（懸掛附表編號2 所示車
    牌）於查獲當日係被告辛○○駕駛至現場乙節，既經其於審
    理時當庭所是認，且依證人丁○○於本院審理時之證述，被
    告辛○○於93年12月30日19或20時許，即曾駕駛該車前來搭
    載，另被告辛○○身上扣得之鑰匙1 串，經提示予證人丁○○辨識後，亦確認其中黑柄鑰匙1 支為被告辛○○駕駛該車
    所用，參以證人庚○○於審理時又指證：曾見被告辛○○開
    過紅色廂型車這樣的贓車等語，其所指贓車之車色、車型復
    與本案附表編號1 所示車輛相同，足見該貨車及車牌於查獲
    前均在被告辛○○之支配管領中。
  (六)再佐以證人丁○○與被告辛○○經當庭對質後，猶證稱：被
    告辛○○於93年12月30日19或20時許，駕駛上開貨車前來搭
    載伊時，曾親口告以該貨車為其所竊，伊不知7N-6715 號車
    牌之來源，因被告辛○○駕駛該車前來載伊時，就是這個樣
    子等情不輟，益徵附表編號1 、2 所示財物確為被告辛○○
    所竊取。而被告辛○○徒空言辯稱：伊未竊取云云，惟就上
    開贓車（連同車牌）之來源，先則指稱：該貨車係伊友人陳
    明隆所竊云云，嗣又改稱：係被告丁○○持T 型扳手撬車後
    ，才叫伊去開車云云，所為辯解前後不一，顯係出於杜撰，
    尚非可採。此外復有供被告辛○○行竊所用之黑柄鑰匙1 支
    扣案可證，是被告辛○○有附表編號1 、2 所示竊盜之犯行
    ，亦甚明確。
  (七)末查，被告丁○○前於93年7 月21日20時許，在桃園縣中壢
    市○○街13號1 樓住處前，明知「李偉民」之成年男子所交
    付之車號LQ-1043 號自用小客車（係羅美霖所有，於同年7
    月21日8 時許，在新竹縣湖口鄉○○村○○街149 號前失竊
    ），因引擎鎖遭破壞，係來路不明之贓車，竟仍以收受。隨
    後依「李偉民」指示，駕駛前開贓車，搭載具有竊盜犯意聯
    絡之庚○○，於同年7 月22日凌晨1 時55分許，前往新竹縣
    湖口鄉○○街169 號前，以繩索套住彭雙龍所有車號BQ-742
    號自用大貨車之附吊桿車輛，連結上開贓車欲竊取之，然因
    繩索斷裂而未得手，旋彭雙龍發現報警，嗣於22日凌晨2 時
    許，為警查獲之犯行，固經臺灣新竹地方法院於94年3 月9
    日以94年度竹北簡字第32號判決判處有期徒刑6 月確定，此
    有上開刑事簡易判決及臺灣高等法院被告全國前案紀錄表各
    1 份在卷可稽，然被告該次犯行距本案長達5 月餘，於客觀
    上已非密接，難認與本案有何連續犯之裁判上一罪關係，併
    予敘明。
  (八)綜上所述，本件事證明確，被告二人犯行均堪認定，自應予
    依法論科。
二、查T 型扳手其主要部分，為質地堅硬之鐵質所作成，可用以
    敲、擊或刺、劃等方式，加害人之生命、身體，客觀上具有
    危險性，自屬兇器無誤。而被告丁○○、辛○○攜帶T 型扳
    手於附表編號3 所示時、地行竊，均係犯刑法第321 條第1
    項第3 款之攜帶兇器竊盜罪；另被告辛○○就附表編號1 、
    2 、4 所示部分，及被告丁○○就附表編號4 所示部分之所
    為，均係犯同法第320 條第1 項之竊盜罪。又被告丁○○於
    94年1 月1 日為警查獲時，固經警在其身上扣得尖嘴鉗及扳
    手各1 支，惟斯時如附表編號4 所示該次犯行，業已既遂，
    質之被告丁○○就其何時攜帶上開工具，既不復記憶，顯無
    從究明其於犯案之際是否攜有該等兇器，則依事證有疑，利
    歸被告之原則，當祇能從輕認定被告該次犯行為普通竊盜；
    另被告辛○○除使用扣案黑柄鑰匙竊車外，亦查無證據證明
    其就附表編號1 、2 、4 所示竊盜之犯行，有何攜帶兇器之
    情事，是公訴人認被告二人上揭犯行，係犯同法第321 條第
    1 項第3 款之加重竊盜罪嫌，均有未洽，惟其基本社會事實
    同一，爰依刑事訴訟法第300 條之規定，變更其所引應適用
    法條。被告二人就附表編號3 、4 所示之犯行，有犯意之聯
    絡及行為之分擔，為共同正犯。而被告辛○○先後3 次普通
    竊盜及1 次攜帶兇器竊盜之犯行；與被告丁○○先後攜帶兇
    器竊盜及普通竊盜各1 次之犯行，均時間緊接，犯罪基本構
    成要件相同，顯各基於概括之犯意反覆為之，皆為連續犯，
    應分別依刑法第56條規定從一重之共同攜帶兇器竊盜罪論處
    。爰分別審酌被告二人素行、所為竊盜犯行之次數、竊取財
    物之價值，及被告丁○○於本院審理時即坦承犯行，被告辛○○則猶飾詞狡辯，顯無悔意等一切情狀，認公訴人具體求
    處被告丁○○有期徒刑9 月，尚屬允洽，惟具體求處被告辛○○有期徒刑1 年，則嫌過輕，故分別量處如主文所示之刑
    ，以示懲儆。
三、扣案之T 型扳手1 支，係被告丁○○所有，供其與被告辛○○共同行竊附表編號3 所示車輛所用之物；而查扣之黑柄鑰
    匙1 支，則係被告辛○○所有，供其個人行竊附表編號1所
    示車輛所用，此據被告丁○○供證在卷，爰依刑法第38條第
    1 項第2 款之規定，分別對被告二人宣告沒收之。至其餘扣
    案之鑰匙、尖嘴鉗、扳手等物，本院既查無證據證明與本案
    有關，就此部分，自不予宣告沒收，附此敘明。
貳、不另為無罪諭知部分
一、公訴意旨另認：被告丁○○復於附表編號1 、2 所示之時、
    地，與被告辛○○共同竊取財物，因認被告丁○○此部分亦
    涉有加重竊盜罪嫌。惟按犯罪事實應依證據認定之，無證據
    不得認定其犯罪事實；又不能證明被告犯罪者，應諭知無罪
    之判決，刑事訴訟法第154 條第2 項、第301 條第1 項分別
    定有明文；次按刑事訴訟上證明之資料，無論其為直接證據
    或間接證據，均須達於通常一般之人均不致於有所懷疑，而
    得確信其為真實之程度，始得據為有罪之認定，若其關於被
    告是否犯罪之證明未能達此程度，而有合理性懷疑之存在，
    致使無從形成有罪之確信，根據「罪證有疑，利於被告」之
    證據法則，即不得遽為不利被告之認定（最高法院76年度臺
    上字第4986號判例意旨參照），其以情況證據（即間接證據
    ）斷罪時，尤須基於該證據在直接關係上所可證明之他項情
    況事實，本乎推理作用足以確證被告有罪，方為合法，不得
    徒憑主觀上之推想，將一般經驗上有利被告之其他合理情況
    逕予排除，此觀諸最高法院32年度上字第67號判例意旨亦甚
    彰明。
二、訊之被告丁○○自始即否認涉有上開竊盜之犯行，查公訴人
    認被告丁○○涉犯此部分竊盜罪嫌，無非係以被害人己○○
    、甲○○之指訴為其論據，然細繹被害人上開所述，均僅指
    稱其等之車輛、車牌於何時地遭竊而已，實則未目擊被告有
    何竊盜之行為，而懸掛7N-6715 號車牌之車號L5-5445 號自
    用小貨車，不僅於查獲當日係共犯辛○○駕駛至現場，且上
    開車輛、車牌於遭竊後，均由共犯辛○○支配管領，既如前
    述，再參以證人庚○○於本院審理時復結證：未曾見被告丁○○駕駛過該車等語，倘被告確實參與其事，衡情豈有未曾
    使用該等贓物之理，足徵被告所辯：未竊取此部分物品等語
    ，尚非全然不可採信。自難僅因辛○○駕駛上開車輛與之共
    犯附表編號4 所示竊盜之犯行，即遽以推論該等車輛及車牌
    亦屬被告丁○○所竊取。是依現存證據，尚難認在客觀上已
    達於通常一般人均不致於有所懷疑，而得確信被告確曾犯罪
    之程度。此外復查無積極證據足認被告有何前揭公訴人所指
    竊盜之犯行，本應為無罪之諭知，然公訴人認此部份犯行，
    與前揭論罪科刑部份，有連續犯裁判上一罪之關係，故不另
    為無罪之諭知，以昭審慎。
據上論斷，應依刑事訴訟法第299 條第1 項前段、第300 條，刑
法第28條、第56條、第321 條第1 項第3 款、第38條第1 項第2
款，判決如主文。
本案經檢察官崔秉君到庭執行職務。
中　　華　　民　　國　　94　　年　　8 　　月　　23　　日
                刑事第十一庭　審判長法  官  蔡 榮 澤
                                    法  官  魏 于 傑
                                    法  官  丁 俊 成
以上正本證明與原本無異。
如不服本判決，應於判決送達後10日內向本院提出上訴狀（應附
繕本），上訴於臺灣高等法院。
      　　　　　　　　　　　　　　　書記官　簡 慧 瑛
中　　華　　民　　國　　94　　年　　8 　　月　　31　　日
附錄本案論罪科刑依據之法條：
刑法第321條：
犯竊盜罪而有左列情形之一者，處六月以上、五年以下有期徒刑
：
一、於夜間侵入住宅或有人居住之建築物、船艦或隱匿其內而犯
    之者。
二、毀越門扇、牆垣或其他安全設備而犯之者。
三、攜帶兇器而犯之者。
四、結夥三人以上而犯之者。
五、乘火災、水災或其他災害之際而犯之者。
六、在車站或埠頭而犯之者。
前項之未遂犯罰之。
 附表
┌──┬────┬──────┬───┬───────┬───────┐
│編號│犯罪時間│犯  罪 地 點│被害人│竊  得  財  物│犯罪方法、查獲│
│    │        │            │      │              │情形          │
├──┼────┼──────┼───┼───────┼───────┤
│1   │93年12月│桃園縣平鎮市│咸德公│車號L5-5445 號│被告辛○○一人│
│    │24日12時│平南里2 鄰中│司所有│之紅色自用小貨│持其所有之黑柄│
│    │30分許。│豐路2 段346 │，而由│車。          │鑰匙1 支進入車│
│    │        │巷33號前。  │己○○│              │內，以該鑰匙插│
│    │        │            │使用。│              │入電門發動引擎│
│    │        │            │      │              │後，將該車竊取│
│    │        │            │      │              │駛離得手。    │
├──┼────┼──────┼───┼───────┼───────┤
│2   │93年12月│桃園縣桃園市│甲○○│7N-6715 號牌2 │被告辛○○一人│
│    │30日13時│秀山路165 號│。    │面。          │以不詳方式，拆│
│    │許。    │前。        │      │              │卸竊取該2 面車│
│    │        │            │      │              │牌得手後，復將│
│    │        │            │      │              │之懸掛於附表編│
│    │        │            │      │              │號1 所示竊得之│
│    │        │            │      │              │自用小貨車上。│
├──┼────┼──────┼───┼───────┼───────┤
│3   │93年12月│桃園縣平鎮市│丙○○│車號KM-8198 號│被告辛○○駕駛│
│    │31日19或│新貴里4 鄰中│。    │之藍色自用小貨│不詳車輛，搭載│
│    │20時許。│豐路1 段221 │      │車。          │被告丁○○前往│
│    │        │號。        │      │              │現場，由被告李│
│    │        │            │      │              │昶霖持其所有客│
│    │        │            │      │              │觀上足供兇器使│
│    │        │            │      │              │用之T 型扳手1 │
│    │        │            │      │              │支，進入車內將│
│    │        │            │      │              │上開扳手插入電│
│    │        │            │      │              │門鎖以啟動引擎│
│    │        │            │      │              │，被告辛○○則│
│    │        │            │      │              │在旁把風，而以│
│    │        │            │      │              │此方式，共同竊│
│    │        │            │      │              │取駛離該車得逞│
│    │        │            │      │              │。            │
├──┼────┼──────┼───┼───────┼───────┤
│4   │94年1 月│桃園縣大溪鎮│戊○○│耕耘機1 台及鋁│被告辛○○、李│
│    │1 日0 時│瑞興里13鄰27│。    │製廚具1 組（起│昶分別駕駛如附│
│    │許。    │號農舍（無人│      │訴書贅載插秧機│表編號1 、3 所│
│    │        │居住）。    │      │1台）。       │示竊得之自用小│
│    │        │　          │      │              │貨車到達現場（│
│    │        │            │      │              │其中附表編號1 │
│    │        │            │      │              │所示自用小貨車│
│    │        │            │      │              │係懸掛附表編號│
│    │        │            │      │              │2 所示車牌），│
│    │        │            │      │              │二人進入該農舍│
│    │        │            │      │              │後，先合力移開│
│    │        │            │      │              │插秧機，以便行│
│    │        │            │      │              │竊，繼而將農舍│
│    │        │            │      │              │內之耕耘機1 台│
│    │        │            │      │              │及廚具1 組搬運│
│    │        │            │      │              │至渠等所駕之自│
│    │        │            │      │              │用小貨車上，而│
│    │        │            │      │              │以此方式共同竊│
│    │        │            │      │              │取該等物品得手│
│    │        │            │      │              │。            │
└──┴────┴──────┴───┴───────┴───────┘
